# 收入准则应用案例 —— 主要责任人和代理人的判断

提问人：zjywccr 时间：2021-04-08 11:33:03
财政部发布的“收入准则应用案例——主要责任人和代理人的判断”的案例一中：
【例 1 】甲公司是一家经营高端品牌的百货公司，采用与品牌服装供应商合作的经营模式。某高端品牌供应商乙公司在甲公司指定区域设立专柜（或专卖店）提供约定品牌商品，并委派营业员销售商品，假定本案例不包含租赁。乙公司负责专柜内的商品保管、出售、调配或下架，承担丢失和毁损风险，拥有未售商品的所有权。乙公司负责实际定价销售，甲公司负责对百货公司内销售的商品统一收款，开具发票。甲公司将收到客户款项扣除 10%后支付给乙公司。
甲公司通过各种促销活动以提高百货公司的总体业绩。促销活动分为甲公司主导的促销活动和乙公司自行打折活动。甲公司主导的相关促销活动费用，有些由甲公司自行承担，有些由甲公司与乙公司共同承担。乙公司自行开展的打折活动需要获得甲公司同意，甲公司会要求其打折的幅度和范围符合甲公司的定位，例如打折幅度不能过大，保证不打折的新品的比例不能过低等。如果需办理退换货的，甲公司可自行决定为客户办理退换货、赔偿等事项，之后可向乙公司追偿。假定客户丙购买商品，向甲公司支付价款 1000 元，甲公司扣除 100 元后支付给乙公司 900 元。假定不考虑其他因素。
本例中，乙公司是主要责任人，确认收入 1000 元。但乙实际只能从甲收到 900 元，为什么要确认 1000 元的收入？收入与实际收款的差额 100元要计入哪里？营业成本还是销售费用？

回答人：chenyiwei
因为乙公司是主要责任人，所以该交易视同乙公司与客户之间直接交易，甲公司只是提供场地和交易辅助服务。所以，乙公司视同自身与最终顾客直接交易，应按照最终顾客支付的价款全额确认收入，该总额与甲公司之间的结算净额 900 之间的差额 100 确认为销售费用。